【裁判字號】    97,訴,576
【裁判日期】    970331
【裁判案由】    違反毒品危害防制條例
【裁判全文】
臺灣彰化地方法院刑事判決               97年度訴字第550號
                                       97年度訴字第576號
公  訴  人  臺灣彰化地方法院檢察署檢察官
被      告  甲○○
                  （現另案於臺灣彰化監獄彰化分監執行中）
上列被告因違反毒品危害防制條例案件，經檢察官提起公訴（九
十七年度毒偵字第三五六、三五七、三五八、三五九、三六０、
三六一號），本院依簡式審判程序合併審理，判決如下：
    主    文
甲○○施用第一級毒品，累犯，處有期徒刑捌月，減為有期徒刑
肆月，扣案之第一級毒品海洛因肆包（合計淨重零點玖肆公克，
空包裝重零點玖壹公克），沒收銷燬之；又施用第一級毒品，累
犯，處有期徒刑捌月，減為有期徒刑肆月；又施用第一級毒品，
累犯，處有期徒刑捌月，減為有期徒刑肆月，扣案之第一級毒品
海洛因壹包（毛重零點壹公克），沒收銷燬之；又施用第一級毒
品，累犯，處有期徒刑捌月；又施用第一級毒品，累犯，處有期
徒刑捌月；又施用第二級毒品，累犯，處有期徒刑肆月，減為有
期徒刑貳月，扣案之第二級毒品甲基安非他命包（合計毛重零
點陸壹公克），沒收銷燬之；又施用第二級毒品，累犯，處有期
徒刑肆月，減為有期徒刑貳月；又施用第二級毒品，累犯，處有
期徒刑肆月，減為有期徒刑貳月；又施用第二級毒品，累犯，處
有期徒刑肆月；又施用第二級毒品，累犯，處有期徒刑肆月。應
執行有期徒刑貳年捌月，扣案之第一級毒品海洛因伍包（其中肆
包合計淨重零點玖肆公克，空包裝重零點玖壹公克，壹包毛重零
點壹公克）、第二級毒品甲基安非他命包（合計毛重零點陸壹
公克），均沒收銷燬之。
    犯罪事實及理由
一、犯罪事實：
    甲○○前因贓物案件，經本院以九十年度簡字第六七號判決
    判處有期徒刑三月確定；又因違反毒品危害防制條例案件，
    經本院以九十年度易字第三七二號判決判處有期徒刑八月確
    定，合併定應執行有期徒刑九月確定；再因偽造文書案件，
    經本院以九十一年度簡字第八五號判決判處有期徒刑四月確
    定；另因違反槍砲彈藥刀械管制條例、施用毒品、贓物案件
    ，經臺灣高等法院臺中分院分別判處有期徒刑一年二月，併
    科罰金新臺幣十八萬元、十月、五月、五月，並定應執行刑
    為有期徒刑二年六月，併科罰金新臺幣十八萬元，嗣經最高
    法院駁回上訴確定，該罪之有期徒刑部分，並與前開偽造文
    書案件之罪刑，合併定應執行有期徒刑二年八月確定，經入
    監接續服刑，於九十四年十一月二十五日假釋付保護管束，
    於九十五年九月二十日未經撤銷假釋視為徒刑執行完畢。另
    因首揭施用毒品案件，經本院以九十年度毒聲字第五八一號
    裁定送強制戒治，嗣經戒治所評定合格，認無繼續戒治之必
    要，由本院以九十年度毒聲字第三五八五號裁定停止戒治，
    於九十年十月九日停止戒治，所餘戒治期間付保護管束，後
    經本院以九十一年度毒聲字第三六八號裁定撤銷停止戒治，
    令入戒治處所繼續施以強制戒治，並於九十二年一月十日執
    行完畢釋放。詎仍不知悔改，在前揭強制戒治執行完畢並釋
    放後五年內，復分別基於施用第一級毒品之犯意，於九十六
    年三月十四日、同年四月八日、同年四月十四日、同年七月
    十三日，均在彰化縣芳苑鄉○○段第七七七之一二八六地號
    之廢棄雞寮內，及於同年六月二十一日，在彰化縣大城鄉○
    ○村○○巷○○道路旁空屋內，皆以將海洛因摻入香煙點燃
    吸食之方式，各施用第一級毒品海洛因一次；另基於施用第
    二級毒品之各別犯意，於九十六年三月十四日、同年四月八
    日、同年四月十四日、同年七月十三日，均在彰化縣芳苑鄉
    ○○段第七七七之一二八六地號之廢棄雞寮內，及於同年六
    月二十一日，在彰化縣大城鄉○○村○○巷○○道路旁空屋
    內，皆以將甲基安非他命置於玻璃球吸食器內點火燃燒吸食
    煙氣之方式，各施用第二級毒品甲基安非他命一次。俟先後
    於(一)同年三月十四日二十一時二十分許，為警在上址廢棄雞
    寮內查獲，並當場扣得其所有供己施用之第一級毒品海洛因
    四包（合計淨重零點九四公克、空包裝重零點九一公克）、
    第二級毒品甲基安非他命三包（合計毛重零點六一公克）；
    (二)經警於同年四月八日二十一時十分許通知到案採尿；(三)同
    年四月十六日十七時許，因形跡可疑，為警在彰化縣芳苑鄉
    ○○段第二六八地號前盤查後，扣得其所有供己施用之第一
    級毒品海洛因一包（毛重零點一公克）；(四)於同年六月二十
    一日二十二時許，因係竊盜案件通緝犯，經警在前開彰化縣
    大城鄉○○村○○巷○○道路旁空屋內緝獲；(五)遭警於同年
    七月十三日十六時二十五分許，在上址廢棄雞寮內查獲。上
    開五次獲案後，經採集其尿液送驗結果，呈嗎啡、可待因、
    安非他命、甲基安非他命陽性反應。
二、本案證據：
(一)被告自白。
(二)彰化縣警察局芳苑分局委託檢驗尿液代號與真實姓名對照認
    證單。
(三)銓昕科技股份有限公司濫用藥物尿液檢驗報告。
(四)法務部調查局九十六年四月十四日調科壹字第０九六二三０
    三三四九０號鑑定書。
(五)彰化縣警察局芳苑分局查獲涉嫌違反毒品危害防制條例毒品
    初步鑑驗報告單。
(六)扣案之海洛因四包（合計淨重零點九四公克、空包裝重零點
    九一公克）、海洛因一包（毛重零點一公克）、甲基安非他
    命三包（合計毛重零點六一公克）。
(七)臺灣高等法院被告前案紀錄表、臺灣彰化地方法院檢察署刑
    案資料查註紀錄表。
四、查被告第一、二、三次之犯罪時間（即九十六年三月十四日
    、同年四月八日、同年四月十四日）在九十六年四月二十四
    日以前，合於中華民國九十六年罪犯減刑條例第二條第一項
    第三款之減刑條件，應予減其宣告刑二分之一；至第四、五
    次之犯罪時間（即同年六月二十一日、同年七月十三日）係
    在九十六年四月二十四日以後，並不符合減刑要件，尚無依
    該條例規定予以減刑之餘地。又前開十次罪刑定應執行刑超
    過有期徒刑六月，依刑法第四十一條第二項規定，毋庸諭知
    易科罰金之折算標準，附此敘明。
五、至警方雖於九十六年二月三日凌晨零時許，在被告所竊停於
    彰化縣芳苑鄉○○村○○道路旁之車號QM─1595號自小客車
    內，查扣第一級毒品海洛因一包（淨重零點二四公克）、第
    二級毒品安非他命二包（毛重一點三公克）、安非他命玻璃
    球吸食器一支，然該等扣案物非供被告本案施用毒品所用，
    業據被告陳明在卷，爰不另為沒收之諭知，附此敘明。
六、應依刑事訴訟法第二百七十三條之一第一項、第二百九十九
    條第一項前段、第三百十條之二、第四百五十四條第一項，
    毒品危害防制條例第十條第一項、第二項、第十八條第一項
    前段，刑法第十一條、第四十七條第一項、第五十一條第五
    款，中華民國九十六年罪犯減刑條例第二條第一項第三款、
    第七條，判決如主文。
七、如不服本判決，應於判決送達後十日內，向本院提出上訴狀
    （須附繕本），上訴於臺灣高等法院臺中分院。
本案經檢察官郭玄義到庭執行職務。
中    華    民    國    97    年    3     月    31    日
                  刑事第四庭  法  官  周  莉  菁
以上正本證明與原本無異。
如不服本判決，應於判決送達後十日內向本院提出上訴狀 (須附
繕本)。
中    華    民    國    97    年    3     月    31    日
                              書記官  卓  俊  杰
附錄本判決論罪科刑法條：
毒品危害防制條例第十條
施用第一級毒品者，處六月以上五年以下有期徒刑。
施用第二級毒品者，處三年以下有期徒刑。


司法院資訊處製作；財團法人民間司法改革基金會備份。
